【裁判字號】    90,附民,319
【裁判日期】    901107
【裁判案由】    傷害等
【裁判全文】
臺灣高等法院刑事附帶民事訴訟判決                  九十年度附民字第三一九號
    原      告  甲○○
    被      告  丙○○
    被      告  乙○○
右列被告因傷害等案件（九十年度上易字第二七八三號），原告提起附帶民事訴訟，
請求損害賠償，本院判決如左：
    主  文
被告丙○○應給付原告新臺幣壹拾萬元，及自民國九十年八月二十四日起至清償日止
，按年息百分之五計算之利息。
原告其餘之訴駁回。
原告假執行之聲請駁回。
    事  實
甲、原告方面：
一、聲明：（一）被告丙○○應給付原告新臺幣（下同）貳佰萬元，及自起訴狀繕本
    送達被告翌日起至清償日止，按年息百分之五之利息。（二）被告丙○○、乙○
    ○應連帶給付原告壹佰萬元，及自起訴狀繕本送達翌日起至清償日止，按年息百
    分之五計算之利息。（三）被告丙○○應將如附件一所示道歉啟事及台灣新竹地
    方法院八十九年度易字第六七三號、台灣高等法院九十年度上易字第二七八三號
    妨害名譽案刑事判決全文刊登於自由時報、中國時報、聯合報之竹、苗版二分之
    一版面三日（四）第一、二項聲明部分並願供擔保聲請宣告假執行。
二、陳述：
  (一)查被告丙○○公然侮辱原告之犯行，業經台灣新竹地方法院檢察署檢察官以八十
    九年偵字第六七九號提起公訴，並經台灣新竹地方法院以八十九年度易字第六七
    三號刑事判決判處拘役五十日在案，而關於傷害罪責部分及共同被告乙○○之犯
    行部分，雖刑事一審判決無罪，亦經原告聲請檢察官上訴。故原告提起本件附帶
    民事訴訟，請求損害賠償，自於法有據。
  (二)次查本件被告二人僅因其個人因素，竟連續作出公然侮辱妨害原告名譽及傷害原
    告身體或健康之行為，原告除受有身體、健康之傷害外，因連續多次遭被告二人
    公然以三字經辱罵，傳遍市府鄉里，人格之羞辱，莫此為甚。又事實上被告丙○
    ○以公然侮辱之方式騷擾原告，本案並非偶一事件，早在原告擔任新竹市政府建
    設局局長任內，被告丙○○即時常至建設局大鬧，當時即引起媒體大肆報導，導
    致原告因此調職新竹市政府秘書、計畫室主任，公務員生涯大受影響，多年來原
    告不斷努力工作，以取得長官信任，再調職工務局副局長，被告再次重施故技，
    至原告之辦公地點，公然侮辱騷擾原告，企圖再影響原告之仕途，更者於公然侮
    辱同時捭使原告不能擔任公職，企圖影響原告工作權，多年來原告所承受之壓力
    與痛苦，豈可言喻！被告對原告所造成之傷害，豈是單純毀人名譽，羞辱之情而
    已。職是，就被告等公然侮辱騷擾原告之行為，原告爰請求二百萬元之賠償，以
    資慰藉。而對於傷害行為部分則請求賠償非財產上之損害一百萬元。同時請求被
    告丙○○於自由時報、中國時報、聯合報等報之竹、苗地方版頭版以二分之一之
    版面，刊登道歉啟事，為回復原告名譽之適當處分。
乙、被告方面：
一、聲明：(一)原告之訴及假執行之聲請均駁回。
二、陳述：否認原告所指之侵權行為事實。理由引用刑事判決書所載其否認犯罪事實
    之理由。
    理  由
一、原告主張被告丙○○犯有公然侮辱罪，業經本院刑事判決（如附件）認定在案，
    則原告主張被告丙○○對其有妨害名譽之侵權行為事實，堪以認定。
二、被告丙○○於新竹市政府辦公室、中庭公然以三字經辱罵原告，顯已妨害原告名
    譽，而使其精神上受有痛苦。原告所受痛苦，雖非財產上之損害，按之民法第一
    百八十四條第一項後段之規定，仍得對被告丙○○請求賠償相當之金額。本件原
告據以請求，自非無據。被告否認有侵權行為，殊不足取，原告之請求應予准許
    。惟經本院斟酌原告時任新竹市政府工務局技正，被告丙○○於台灣鉅邁有限公
    司任職，二造因金錢糾葛致生不快及原告所受痛苦，認原告請求被告丙○○賠償
    二百萬元，尚嫌過高，爰在十萬元範圍內，及自本件訴狀繕本送達被告翌日即九
    十年八月二十四日起至清償日止，按照法定利率計算之遲延利息，予以准許，逾
    此部分請求，為無理由，應予駁回。另原告請求被告丙○○刊登道歉啟事部分，
    因被告丙○○係在新竹市政府辱罵原告，並非在公眾聚集之大型場合，且未見諸
    報端，知悉此事之人應屬有限，本院認以金錢賠償已足彌補原告所受損害，尚無
    庸於自由時報、中國時報、聯合報刊登道歉啟事及刑事判決。是原告此部分之請
    求應予駁回。
三、次按刑事訴訟諭知無罪、免訴或不受理之判決者，應以判決駁回原告之訴，刑事
    訴訟法第五百零三條第一項前段定有明文。本件被告丙○○、乙○○被訴傷害案
    件，業經臺灣新竹地方法院諭知無罪，檢察官不服原判決提起上訴後，亦經本院
    判決上訴駁回在案。依照前開規定，自應駁回原告此部分之附帶民事訴訟。
四、本件原告固陳明願供擔保，聲請宣告假執行，然本院判准部分未逾新台幣一百萬
    元，一經判決即告確定，不得上訴，其聲請供擔保宣告假執行，即無必要；其餘
    敗訴部分，因訴之駁回而失所附麗，均應駁回。
據上論結，本件原告之訴，為一部有理由，一部無理由，依刑事訴訟法第五百零二條
、第四百九十一條，判決如主文。
中      華      民      國    九十      年     十一     月      七      日
                                臺灣高等法院刑事第十三庭
                                    審判長法  官  蔡    燉
                                          法  官  李  春  地
                                          法  官  盧  彥  如
右正本證明與原本無異。
原告就公然侮辱請求損害賠償敗訴部分如不服本判決應於收受送達後十日內向本院提
出上訴書狀，其未敘述上訴之理由者並得於提起上訴後十日內向本院補提理由書（均
須按他造當事人之人數附繕本）。其餘不得上訴。
被告不得上訴。
                                          書記官  李  明  昇
中      華      民      國    九十      年     十一     月      七      日


司法院資訊處製作；財團法人民間司法改革基金會備份。
